* Nodos de bulk atados: 11 de pozo n -> VDD, 23 de sustrato -> VSS.
*   magic no extrae los taps de este layout y los dejaba flotando;
*   la conexion si existe (el LVS de KLayout da 'match uniquely').
*   Quien detecta un tap que falte de verdad es el LVS, no esto.
* NGSPICE file created from WEIGHT_COMP.ext - technology: gf180mcuD

.subckt WEIGHT_COMP VSS VDD VD WE VA VB OUT OUT_N VC
X0 a_3260_3312.t1 WE.t27 VDD.t3 VDD pfet_05v0 ad=0.8052p pd=4.54u as=0.8052p ps=4.54u w=1.83u l=0.5u
X1 OUT.t1 a_3260_3312.t2 VSS.t6 VSS nfet_05v0 ad=0.5808p pd=3.52u as=0.5808p ps=3.52u w=1.32u l=0.6u
X2 a_2882_1208.t0 WE.t25 a_4282_1208.t1 VSS nfet_06v0 ad=0.88p pd=4.88u as=0.5p ps=2.5u w=2u l=1u
X3 WE.t4 VA.t1 a_5026_1208.t1 VSS nfet_06v0 ad=0.6448p pd=3u as=1.0912p ps=5.84u w=2.48u l=1u
X4 a_1038_1208.t1 VB.t0 WE.t0 VSS nfet_06v0 ad=1.0912p pd=5.84u as=0.6448p ps=3u w=2.48u l=1u
X5 a_2882_1208.t2 WE.t8 WE.t9 VSS nfet_06v0 ad=0.88p pd=4.88u as=0.52p ps=2.52u w=2u l=1u
X6 a_1376_n116.t3 a_1376_n116.t2 VDD.t0 VDD pfet_06v0 ad=0.88p pd=4.88u as=0.88p ps=4.88u w=2u l=1u
X7 a_3040_0.t1 a_1376_n116.t6 VSS.t5 VSS nfet_06v0 ad=0.175p pd=1.2u as=0.308p ps=2.28u w=0.7u l=1u
X8 a_3260_3312.t0 WE.t24 VSS.t8 VSS nfet_05v0 ad=0.5808p pd=3.52u as=0.5808p ps=3.52u w=1.32u l=0.6u
X9 a_3640_0.t0 a_1376_n116.t4 a_3340_0.t1 VSS nfet_06v0 ad=0.175p pd=1.2u as=0.175p ps=1.2u w=0.7u l=1u
X10 OUT_N.t0 OUT.t2 VSS.t0 VSS nfet_05v0 ad=0.5808p pd=3.52u as=0.5808p ps=3.52u w=1.32u l=0.6u
X11 OUT_N.t1 OUT.t3 VDD.t1 VDD pfet_05v0 ad=0.8052p pd=4.54u as=0.8052p ps=4.54u w=1.83u l=0.5u
X12 a_5026_1208.t2 VA.t0 WE.t5 VSS nfet_06v0 ad=1.0912p pd=5.84u as=0.6448p ps=3u w=2.48u l=1u
X13 a_n74_1208.t1 VD.t0 WE.t3 VSS nfet_06v0 ad=1.0912p pd=5.84u as=0.6448p ps=3u w=2.48u l=1u
X14 VDD.t8 WE.t14 WE.t15 VDD pfet_06v0 ad=0.52p pd=2.52u as=0.52p ps=2.52u w=2u l=1u
X15 WE.t21 WE.t20 VDD.t5 VDD pfet_06v0 ad=0.52p pd=2.52u as=0.52p ps=2.52u w=2u l=1u
X16 a_1038_1208.t2 a_1376_n116.t10 VSS.t2 VSS nfet_06v0 ad=0.5456p pd=3.36u as=0.5456p ps=3.36u w=1.24u l=1u
X17 OUT.t0 a_3260_3312.t3 VDD.t2 VDD pfet_05v0 ad=0.8052p pd=4.54u as=0.8052p ps=4.54u w=1.83u l=0.5u
X18 WE.t13 WE.t12 VDD.t9 VDD pfet_06v0 ad=0.52p pd=2.52u as=0.88p ps=4.88u w=2u l=1u
X19 WE.t1 VB.t1 a_1038_1208.t0 VSS nfet_06v0 ad=0.6448p pd=3u as=1.0912p ps=5.84u w=2.48u l=1u
X20 VDD.t4 WE.t22 WE.t23 VDD pfet_06v0 ad=0.88p pd=4.88u as=0.52p ps=2.52u w=2u l=1u
X21 WE.t11 WE.t10 a_2882_1208.t1 VSS nfet_06v0 ad=0.52p pd=2.52u as=0.88p ps=4.88u w=2u l=1u
X22 WE.t17 WE.t16 VDD.t7 VDD pfet_06v0 ad=0.52p pd=2.52u as=0.52p ps=2.52u w=2u l=1u
X23 a_n74_0.t0 a_1376_n116.t8 VSS.t4 VSS nfet_06v0 ad=0.5456p pd=3.36u as=0.5456p ps=3.36u w=1.24u l=1u
X24 a_n74_1208.t2 a_1376_n116.t7 VSS.t3 VSS nfet_06v0 ad=0.5456p pd=3.36u as=0.5456p ps=3.36u w=1.24u l=1u
X25 a_3340_0.t0 a_1376_n116.t5 a_3040_0.t0 VSS nfet_06v0 ad=0.175p pd=1.2u as=0.175p ps=1.2u w=0.7u l=1u
X26 WE.t2 VD.t1 a_n74_1208.t0 VSS nfet_06v0 ad=0.6448p pd=3u as=1.0912p ps=5.84u w=2.48u l=1u
X27 a_n74_0.t2 VC.t0 WE.t6 VSS nfet_06v0 ad=1.0912p pd=5.84u as=0.6448p ps=3u w=2.48u l=1u
X28 a_4282_1208.t0 WE.t26 VSS.t7 VSS nfet_06v0 ad=0.5p pd=2.5u as=0.88p ps=4.88u w=2u l=1u
X29 a_1376_n116.t1 a_1376_n116.t0 a_3640_0.t1 VSS nfet_06v0 ad=0.308p pd=2.28u as=0.175p ps=1.2u w=0.7u l=1u
X30 VDD.t6 WE.t18 WE.t19 VDD pfet_06v0 ad=0.52p pd=2.52u as=0.52p ps=2.52u w=2u l=1u
X31 a_5026_1208.t0 a_1376_n116.t9 VSS.t1 VSS nfet_06v0 ad=0.5456p pd=3.36u as=0.5456p ps=3.36u w=1.24u l=1u
X32 WE.t7 VC.t1 a_n74_0.t1 VSS nfet_06v0 ad=0.6448p pd=3u as=1.0912p ps=5.84u w=2.48u l=1u
R0 VC.n0 VC.t0 17.3073
R1 VC.n0 VC.t1 15.9725
R2 VC VC.n0 1.083
R3 VSS.n15 VSS.t5 9.93823
R4 VSS.n19 VSS.n14 9.0005
R5 VSS.n21 VSS.n20 9.0005
R6 VSS.n22 VSS.n1 9.0005
R7 VSS.n24 VSS.n23 9.0005
R8 VSS.n13 VSS.n0 9.0005
R9 VSS.n12 VSS.n11 9.0005
R10 VSS.n7 VSS.n2 9.0005
R11 VSS.n6 VSS.n5 9.0005
R12 VSS.n16 VSS.t4 5.69436
R13 VSS.n17 VSS.t3 5.6202
R14 VSS.n10 VSS.t8 5.51806
R15 VSS.n8 VSS.t6 5.51806
R16 VSS.n3 VSS.t0 5.51806
R17 VSS.n4 VSS.t1 5.20912
R18 VSS.n18 VSS.t2 5.13643
R19 VSS.n5 VSS.n4 4.72864
R20 VSS.n9 VSS.t7 3.1466
R21 VSS.n16 VSS.n14 2.03917
R22 VSS.n13 VSS.n12 0.4005
R23 VSS.n17 VSS.n16 0.287892
R24 VSS.n5 VSS.n2 0.2005
R25 VSS.n12 VSS.n2 0.2005
R26 VSS.n23 VSS.n13 0.2005
R27 VSS.n23 VSS.n22 0.2005
R28 VSS.n22 VSS.n21 0.2005
R29 VSS.n21 VSS.n14 0.2005
R30 VSS.n7 VSS.n6 0.2005
R31 VSS.n24 VSS.n1 0.2005
R32 VSS.n20 VSS.n19 0.2005
R33 VSS VSS.n0 0.1995
R34 VSS.n10 VSS.n9 0.1955
R35 VSS.n11 VSS.n8 0.193
R36 VSS.n4 VSS.n3 0.15269
R37 VSS.n15 VSS.n1 0.15
R38 VSS.n11 VSS.n10 0.134
R39 VSS.n6 VSS.n3 0.119
R40 VSS.n9 VSS.n0 0.072
R41 VSS.n18 VSS.n17 0.0655
R42 VSS.n20 VSS.n15 0.051
R43 VSS.n19 VSS.n18 0.051
R44 VSS.n8 VSS.n7 0.008
R45 VSS VSS.n24 0.0015
R46 VA.n0 VA.t1 17.1173
R47 VA.n0 VA.t0 16.1625
R48 VA VA.n0 1.0668
R49 VB.n0 VB.t1 17.1173
R50 VB.n0 VB.t0 16.1625
R51 VB VB.n0 1.32507
R52 VD.n0 VD.t1 17.1173
R53 VD.n0 VD.t0 16.1625
R54 VD VD.n0 0.808543
R55 OUT_N OUT_N.t0 5.32182
R56 OUT_N OUT_N.t1 3.71725
R57 OUT.n1 OUT.t3 32.5399
R58 OUT.n1 OUT.n0 27.0301
R59 OUT.n0 OUT.t2 26.4905
R60 OUT OUT.t1 5.83834
R61 OUT OUT.n1 5.42139
R62 OUT.n0 OUT 5.30889
R63 OUT OUT.t0 3.97551
R64 VDD.n11 VDD.n3 9.0005
R65 VDD.n13 VDD.n12 9.0005
R66 VDD.n15 VDD.n14 9.0005
R67 VDD.n5 VDD.t4 7.70006
R68 VDD.n8 VDD.t9 6.898
R69 VDD.n9 VDD.n8 6.26061
R70 VDD.n7 VDD.n6 6.0255
R71 VDD.n5 VDD.n4 6.0255
R72 VDD.n2 VDD.t1 3.60541
R73 VDD.n1 VDD.t3 3.52648
R74 VDD.n0 VDD.t2 3.52648
R75 VDD.n10 VDD.t0 2.9617
R76 VDD.n14 VDD.n2 1.81072
R77 VDD.n9 VDD.n3 1.62272
R78 VDD.n6 VDD.t7 0.9105
R79 VDD.n6 VDD.t8 0.9105
R80 VDD.n4 VDD.t5 0.9105
R81 VDD.n4 VDD.t6 0.9105
R82 VDD.n7 VDD.n5 0.805206
R83 VDD.n8 VDD.n7 0.802559
R84 VDD.n10 VDD.n9 0.504638
R85 VDD.n2 VDD.n0 0.270477
R86 VDD.n14 VDD.n13 0.2005
R87 VDD.n13 VDD.n3 0.2005
R88 VDD.n12 VDD.n11 0.2005
R89 VDD.n11 VDD.n10 0.196
R90 VDD.n15 VDD.n1 0.19
R91 VDD VDD.n0 0.166
R92 VDD.n12 VDD.n1 0.011
R93 VDD VDD.n15 0.0015
R94 WE.n6 WE.t24 30.4248
R95 WE.n22 WE.t27 29.1153
R96 WE.n7 WE.n6 21.4537
R97 WE.n17 WE.t26 19.7326
R98 WE.n16 WE.t25 19.7326
R99 WE.n16 WE.n15 19.0431
R100 WE.n14 WE.n8 17.1628
R101 WE.n20 WE.n19 17.0986
R102 WE.n28 WE.n27 16.9828
R103 WE.n21 WE.t10 15.3272
R104 WE.n9 WE.t22 14.9805
R105 WE.n13 WE.t20 14.8655
R106 WE.n21 WE.t8 14.2942
R107 WE.n11 WE.t12 14.2205
R108 WE.n10 WE.t14 14.2205
R109 WE.n9 WE.t18 14.2205
R110 WE.n12 WE.t16 14.2205
R111 WE WE.n5 13.335
R112 WE WE.n4 7.47982
R113 WE.n2 WE.n0 6.83021
R114 WE.n6 WE 6.68621
R115 WE.n26 WE.n25 6.3905
R116 WE.n14 WE.n13 6.34159
R117 WE.n2 WE.n1 6.0255
R118 WE.n4 WE.n3 6.0255
R119 WE.n25 WE.n18 5.1305
R120 WE WE.n29 4.5005
R121 WE.n25 WE.n24 4.5005
R122 WE.n23 WE.n22 4.5005
R123 WE.n23 WE.n7 1.87282
R124 WE.n26 WE.n14 1.26371
R125 WE.n11 WE.n10 1.16479
R126 WE.n22 WE.n21 1.03872
R127 WE.n0 WE.t15 0.9105
R128 WE.n0 WE.t13 0.9105
R129 WE.n1 WE.t19 0.9105
R130 WE.n1 WE.t17 0.9105
R131 WE.n3 WE.t23 0.9105
R132 WE.n3 WE.t21 0.9105
R133 WE.n19 WE.t9 0.8195
R134 WE.n19 WE.t11 0.8195
R135 WE.n4 WE.n2 0.805206
R136 WE.n10 WE.n9 0.7605
R137 WE.n12 WE.n11 0.7605
R138 WE.n8 WE.t3 0.660984
R139 WE.n8 WE.t2 0.660984
R140 WE.n27 WE.t0 0.660984
R141 WE.n27 WE.t1 0.660984
R142 WE.n15 WE.t5 0.660984
R143 WE.n15 WE.t4 0.660984
R144 WE.n5 WE.t6 0.660984
R145 WE.n5 WE.t7 0.660984
R146 WE.n24 WE.n20 0.505143
R147 WE.n18 WE.n17 0.476214
R148 WE.n17 WE.n16 0.4505
R149 WE.n20 WE.n18 0.325143
R150 WE.n28 WE.n26 0.241571
R151 WE.n29 WE.n7 0.186929
R152 WE.n29 WE.n28 0.1805
R153 WE.n13 WE.n12 0.1155
R154 WE.n24 WE.n23 0.0632632
R155 a_3640_0.t0 a_3640_0.t1 4.5005
R156 a_3340_0.t0 a_3340_0.t1 4.5005
R157 a_3040_0.t0 a_3040_0.t1 4.5005
R158 a_n74_0.t0 a_n74_0.n0 24.2505
R159 a_n74_0.n0 a_n74_0.t2 7.7829
R160 a_n74_0.n0 a_n74_0.t1 6.98348
R161 a_4282_1208.t0 a_4282_1208.t1 1.5755
R162 a_2882_1208.t1 a_2882_1208.n0 7.082
R163 a_2882_1208.n0 a_2882_1208.t0 22.6493
R164 a_2882_1208.n0 a_2882_1208.t2 7.88141
R165 a_5026_1208.t0 a_5026_1208.n0 23.3769
R166 a_5026_1208.n0 a_5026_1208.t2 7.7829
R167 a_5026_1208.n0 a_5026_1208.t1 6.98348
R168 a_1038_1208.t1 a_1038_1208.n0 7.7829
R169 a_1038_1208.n0 a_1038_1208.t2 24.41
R170 a_1038_1208.n0 a_1038_1208.t0 6.98348
R171 a_n74_1208.t1 a_n74_1208.n0 7.7829
R172 a_n74_1208.n0 a_n74_1208.t2 52.9511
R173 a_n74_1208.n0 a_n74_1208.t0 6.98348
R174 a_3260_3312.t0 a_3260_3312.n0 11.405
R175 a_3260_3312.n0 a_3260_3312.n1 28.7679
R176 a_3260_3312.n1 a_3260_3312.t1 9.65466
R177 a_3260_3312.n1 a_3260_3312.t3 32.7982
R178 a_3260_3312.n0 a_3260_3312.t2 26.7487
R179 a_1376_n116.t1 a_1376_n116.n8 14.2588
R180 a_1376_n116.n8 a_1376_n116.n7 24.9705
R181 a_1376_n116.n7 a_1376_n116.t9 18.0714
R182 a_1376_n116.n7 a_1376_n116.n5 5.59818
R183 a_1376_n116.n5 a_1376_n116.n6 0.239964
R184 a_1376_n116.n6 a_1376_n116.t10 17.9525
R185 a_1376_n116.n6 a_1376_n116.t2 20.0613
R186 a_1376_n116.n5 a_1376_n116.t3 8.49369
R187 a_1376_n116.n8 a_1376_n116.n0 0.239964
R188 a_1376_n116.n0 a_1376_n116.n1 0.4505
R189 a_1376_n116.n1 a_1376_n116.n2 0.4505
R190 a_1376_n116.n2 a_1376_n116.n3 0.4505
R191 a_1376_n116.n3 a_1376_n116.n4 1.14479
R192 a_1376_n116.n4 a_1376_n116.t8 17.915
R193 a_1376_n116.n4 a_1376_n116.t7 16.7707
R194 a_1376_n116.n3 a_1376_n116.t6 14.7997
R195 a_1376_n116.n2 a_1376_n116.t5 14.7997
R196 a_1376_n116.n1 a_1376_n116.t4 14.7997
R197 a_1376_n116.n0 a_1376_n116.t0 14.7997
R198 VDD VDD 355.517
R199 VDD VDD 266.2
R200 VDD VDD 266.2
R201 VDD VDD 266.2
R202 VDD VDD 266.2
R203 VDD VDD 266.2
R204 VDD VDD 711.034
R205 VDD VDD 667.25
R206 VDD VDD 623.468
R207 VDD VDD 623.468
R208 VSS VSS 340.332
R209 VSS VSS 256.091
R210 VSS VSS 680.664
R211 VSS VSS 210.601
R212 VSS VSS 45.4904
R213 VSS VSS 571.152
R214 VSS VSS 109.513
R215 VSS VSS 507.128
R216 VSS VSS 109.513
R217 VSS VSS 143.209
R218 VSS VSS 112.882
R219 VSS VSS 139.839
R220 VSS VSS 252.722
R221 VSS VSS 288.103
R222 VSS VSS 252.722
R223 VSS VSS 42.1208
R224 VSS VSS 549.249
R225 VSS VSS 25.2727
R226 VSS VSS 256.091
R227 VSS VSS 267.885
R228 VSS VSS 412.779
C0 VSS WE 1.54759f
C1 VSS OUT_N 0.27571f
C2 VDD WE 3.30993f
C3 VDD OUT_N 0.19084f
C4 OUT OUT_N 2.79717f
C5 VD WE 0.60265f
C6 VSS OUT 0.41768f
C7 VA WE 1.01123f
C8 OUT VDD 0.41435f
C9 VSS VD 0.12009f
C10 VB WE 0.78266f
C11 VD VDD 0.02903f
C12 VSS VA 0.1601f
C13 OUT VA 0.15556f
C14 VSS VB 0.14219f
C15 VB VDD 0.09192f
C16 VC WE 0.56577f
C17 VSS VC 0.18688f
C18 VC 0 0.90943f
C19 VSS 0 6.30729f
C20 VA 0 1.69629f
C21 VB 0 1.47308f
C22 VD 0 0.7875f
C23 OUT_N 0 5.44414f
C24 OUT 0 2.69229f
C25 VDD 0 4.68979f
C26 WE 0 7.82115f
C27 VDD 0 0.23963f
C28 VDD 0 0.41906f
C29 VDD 0 0.35886f
C30 VDD 0 0.35886f
C31 VDD 0 0.35886f
C32 VDD 0 0.35886f
C33 VDD 0 0.65869f
C34 VDD 0 0.92902f
C35 VDD 0 0.86999f
C36 VDD 0 0.84048f
C37 VDD 0 0.84048f
C38 a_1376_n116.t1 0 0.12778f
C39 a_1376_n116.t0 0 0.33278f
C40 a_1376_n116.n0 0 0.24447f
C41 a_1376_n116.t4 0 0.33278f
C42 a_1376_n116.n1 0 0.26344f
C43 a_1376_n116.t5 0 0.33278f
C44 a_1376_n116.n2 0 0.26344f
C45 a_1376_n116.t6 0 0.33278f
C46 a_1376_n116.n3 0 0.326f
C47 a_1376_n116.t7 0 0.41595f
C48 a_1376_n116.n4 0 0.71862f
C49 a_1376_n116.t8 0 0.43653f
C50 a_1376_n116.t3 0 0.40895f
C51 a_1376_n116.n5 0 0.67495f
C52 a_1376_n116.t2 0 0.55375f
C53 a_1376_n116.n6 0 0.64044f
C54 a_1376_n116.t10 0 0.46344f
C55 a_1376_n116.t9 0 0.46566f
C56 a_1376_n116.n7 0 1.64856f
C57 a_1376_n116.n8 0 1.28696f
C58 a_3260_3312.t0 0 0.45606f
C59 a_3260_3312.t2 0 0.41685f
C60 a_3260_3312.n0 0 2.81628f
C61 a_3260_3312.t3 0 0.39401f
C62 a_3260_3312.n1 0 3.07887f
C63 a_3260_3312.t1 0 0.5903f
C64 a_n74_1208.t1 0 0.44948f
C65 a_n74_1208.t0 0 0.42398f
C66 a_n74_1208.n0 0 3.03929f
C67 a_n74_1208.t2 0 2.4185f
C68 a_1038_1208.t1 0 0.59335f
C69 a_1038_1208.t0 0 0.55969f
C70 a_1038_1208.n0 0 1.67887f
C71 a_1038_1208.t2 0 1.03892f
C72 a_5026_1208.t0 0 0.73876f
C73 a_5026_1208.t1 0 0.44225f
C74 a_5026_1208.n0 0 1.24257f
C75 a_5026_1208.t2 0 0.46884f
C76 a_2882_1208.t1 0 0.44532f
C77 a_2882_1208.t2 0 0.47708f
C78 a_2882_1208.t0 0 1.2747f
C79 a_2882_1208.n0 0 1.62104f
C80 a_4282_1208.t0 0 0.02326f
C81 a_4282_1208.t1 0 0.02326f
C82 a_n74_0.t0 0 0.76403f
C83 a_n74_0.t1 0 0.35842f
C84 a_n74_0.n0 0 1.15711f
C85 a_n74_0.t2 0 0.37997f
C86 WE.t15 0 0.06373f
C87 WE.t13 0 0.06373f
C88 WE.n0 0 0.25946f
C89 WE.t19 0 0.06373f
C90 WE.t17 0 0.06373f
C91 WE.n1 0 0.23881f
C92 WE.n2 0 0.4407f
C93 WE.t23 0 0.06373f
C94 WE.t21 0 0.06373f
C95 WE.n3 0 0.23881f
C96 WE.n4 0 0.45267f
C97 WE.t24 0 0.39306f
C98 WE.t6 0 0.07902f
C99 WE.t7 0 0.07902f
C100 WE.n5 0 0.45622f
C101 WE.n6 0 2.17427f
C102 WE.n7 0 0.94809f
C103 WE.t3 0 0.07902f
C104 WE.t2 0 0.07902f
C105 WE.n8 0 0.57611f
C106 WE.t20 0 0.38307f
C107 WE.t22 0 0.44032f
C108 WE.t18 0 0.42342f
C109 WE.n9 0 0.73959f
C110 WE.t14 0 0.42342f
C111 WE.n10 0 0.48748f
C112 WE.t12 0 0.36949f
C113 WE.n11 0 0.48059f
C114 WE.t16 0 0.36949f
C115 WE.n12 0 0.30943f
C116 WE.n13 0 0.67576f
C117 WE.n14 0 0.63318f
C118 WE.t5 0 0.07902f
C119 WE.t4 0 0.07902f
C120 WE.n15 0 0.63911f
C121 WE.t25 0 0.64052f
C122 WE.n16 0 1.13928f
C123 WE.t26 0 0.64052f
C124 WE.n17 0 0.41439f
C125 WE.n18 0 0.12448f
C126 WE.t9 0 0.06373f
C127 WE.t11 0 0.06373f
C128 WE.n19 0 0.50969f
C129 WE.n20 0 0.4703f
C130 WE.t8 0 0.42451f
C131 WE.t10 0 0.45055f
C132 WE.n21 0 0.83606f
C133 WE.t27 0 0.26634f
C134 WE.n22 0 0.49376f
C135 WE.n23 0 0.22099f
C136 WE.n24 0 0.07735f
C137 WE.n25 0 0.9904f
C138 WE.n26 0 0.30796f
C139 WE.t0 0 0.07902f
C140 WE.t1 0 0.07902f
C141 WE.n27 0 0.57168f
C142 WE.n28 0 0.43882f
C143 WE.n29 0 0.05529f
C144 VDD.t2 0 0.05514f
C145 VDD.n0 0 0.23215f
C146 VDD.t3 0 0.05514f
C147 VDD.n1 0 0.11599f
C148 VDD.t1 0 0.08339f
C149 VDD.n2 0 1.47151f
C150 VDD.n3 0 0.88491f
C151 VDD.t0 0 0.05838f
C152 VDD.t4 0 0.11325f
C153 VDD.t5 0 0.02142f
C154 VDD.t6 0 0.02142f
C155 VDD.n4 0 0.08025f
C156 VDD.n5 0 0.16229f
C157 VDD.t7 0 0.02142f
C158 VDD.t8 0 0.02142f
C159 VDD.n6 0 0.08025f
C160 VDD.n7 0 0.096f
C161 VDD.t9 0 0.10554f
C162 VDD.n8 0 0.15293f
C163 VDD.n9 0 1.0116f
C164 VDD.n10 0 0.43233f
C165 VDD.n11 0 0.15318f
C166 VDD.n12 0 0.08461f
C167 VDD.n13 0 0.15485f
C168 VDD.n14 0 1.19835f
C169 VDD.n15 0 0.0772f
C170 OUT.t0 0 0.328f
C171 OUT.t1 0 0.2412f
C172 OUT.t2 0 0.43041f
C173 OUT.n0 0 2.39906f
C174 OUT.t3 0 0.4086f
C175 OUT.n1 0 3.66102f
C176 OUT_N.t1 0 0.20423f
C177 OUT_N.t0 0 0.14064f
C178 VD.t0 0 0.45491f
C179 VD.t1 0 0.4758f
C180 VD.n0 0 0.8005f
C181 VB.t0 0 0.44739f
C182 VB.t1 0 0.46794f
C183 VB.n0 0 0.81949f
C184 VA.t0 0 0.58882f
C185 VA.t1 0 0.61586f
C186 VA.n0 0 1.05733f
C187 VSS.n0 0 0.09665f
C188 VSS.n1 0 0.12314f
C189 VSS.n2 0 0.14007f
C190 VSS.t6 0 0.04022f
C191 VSS.t0 0 0.04022f
C192 VSS.n3 0 0.15206f
C193 VSS.t1 0 0.04495f
C194 VSS.n4 0 0.50883f
C195 VSS.n5 0 0.61905f
C196 VSS.n6 0 0.11274f
C197 VSS.n7 0 0.07553f
C198 VSS.n8 0 0.11425f
C199 VSS.t8 0 0.04022f
C200 VSS.t7 0 0.0677f
C201 VSS.n9 0 0.16588f
C202 VSS.n10 0 0.15733f
C203 VSS.n11 0 0.11526f
C204 VSS.n12 0 0.20712f
C205 VSS.n13 0 0.20712f
C206 VSS.n14 0 0.81677f
C207 VSS.t5 0 0.02246f
C208 VSS.n15 0 0.12161f
C209 VSS.t2 0 0.03867f
C210 VSS.t3 0 0.03791f
C211 VSS.t4 0 0.04731f
C212 VSS.n16 0 0.85891f
C213 VSS.n17 0 0.18654f
C214 VSS.n18 0 0.09814f
C215 VSS.n19 0 0.08995f
C216 VSS.n20 0 0.08995f
C217 VSS.n21 0 0.14007f
C218 VSS.n22 0 0.14007f
C219 VSS.n23 0 0.14007f
C220 VSS.n24 0 0.07335f
C221 VC.t0 0 0.46837f
C222 VC.t1 0 0.4388f
C223 VC.n0 0 0.78739f
.ends

